【裁判字號】    90,易,490
【裁判日期】    900326
【裁判案由】    竊盜
【裁判全文】
台灣台中地方法院刑事判決              九十年度易字第四九○號
    公  訴  人    臺灣臺中地方法院檢察署檢察官
    被      告    甲○○
右列被告因竊盜案件，經檢察官提起公訴（八十九年度偵字第一八三三九號），本院
判決如左：
    主      文
甲○○竊盜未遂，累犯，處有期徒刑肆月，如易科罰金，以參佰元折算壹日。
    事      實
一、甲○○前曾犯竊盜、偽造文書、侵占及強盜等罪，嗣於民國（下同）八十七年間
    又因竊盜案件，經本院判處有期徒刑三月，於八十七年九月一日確定，並於八十
    八年一月一日執行完畢。猶不知悛悔，其於八十九年十一月十一日下午一時三十
    五分（起訴書誤載為四十分）許，騎乘機車至台中縣太平市○○里○○○街十號
    一樓旺記股份有限公司（以下簡稱旺記公司）門口，發現該公司無人在內，有機
    可乘，竟意圖為自己不法之所有，擅行侵入該公司內（無故侵入他人建築物犯行
    部分未據告訴），著手竊取旺記公司職員乙○○所有置於辦公桌左側第三個抽屜
    內之手提包（內有新台幣四千元及八張信用卡），並拉開該手提包之拉鍊，正欲
    竊取該手提包內之財物尚未得手之際，適乙○○自外進入辦公室，甲○○驚慌之
    際，急忙將該手提包放下，並旋向乙○○佯稱因其朋友欲找工作，故擬抄寫旺記
    公司地址等語，乙○○聞後誤信為真，正欲拿筆予甲○○裕時，甲○○即趁機騎
    乘上開停放於門口之機車逃逸。乙○○見狀，驚覺事有蹊蹺，即急忙檢查其財物
    有無損失，待發覺其所有原放置於辦公桌抽屜內之前開手提包已被甲○○取出，
    拉鍊並已被拉開，旋即外出追趕甲○○，並於台中縣太平市○○○街與永義五街
    口將之捕獲帶回旺記公司，而報警處理。
二、案經台中縣警察局霧峰分局報請臺灣臺中地方法院檢察署檢察官偵查起訴。
    理      由
一、訊據被告甲○○矢口否認有何竊盜犯行，辯稱：案發當天伊在旺記公司門外呼喊
    ，無人應答，伊即進入該公司內想找名片，心想回家再打電話詢問該公司有無缺
    人手，後來，乙○○進來，伊曾詢問，惟忘了當時他如何回答，即離開該公司云
    云。惟查，右揭事實，業據證人乙○○到場結證稱：案發當時伊正在公司後面做
    事情，嗣伊從公司後門進入公司內，發現被告站在公司後面老板的桌子旁翻東西
    ，伊即向被告詢問：有什麼事嗎？被告答以他在找公司之地址，因他朋友想找工
    作等語，伊好心要拿筆給他時，他即騎機車離開，因伊之前曾掉過皮包，故被告
    離開後，伊即急忙打開辦公桌左邊第三個抽屜，發現伊所有皮包已不見，乃趕快
    外出找尋被告，嗣後伊發現伊的皮包就放在伊初次發現被告在翻東西的那個位置
    ，且皮包的拉鍊已被拉開等情明確，並有其立具之贓物認領保管單一紙附偵查卷
    第十六頁可稽，而被告甲○○既坦承其與證人乙○○並不相識，且無怨隙，則衡
    情證人乙○○應無設詞誣陷被告之理，況證人乙○○若非發現其所有原置於辦公
    桌抽屜內之手提包已不翼而飛，則其斷無須在與之毫不相識之被告已離開上址旺
    記公司之情形下，仍外出追捕並報警處理；參以被告所辯案發當天其所以會至上
    址旺記公司係欲探試謀職機會等情果非虛妄，則其見旺記公司人員乙○○返回公
    司時，應會詳加詢問旺記公司目前有無招募人員之需要及計劃，以確定自己究有
    無謀得工作之機會，而免無功而返或再次往返勞費，乃被告竟稱當時其雖曾詢證
    人乙○○旺記公司有無欠缺人手，但忘了乙○○如何回答，即離開云云，足見被
    告係在絲毫不在意謀職機會多寡之情況下，即匆忙離開旺記公司，此顯與常理有
    悖，是以前開事證彼此參觀互證，益徵證人乙○○之證詞可堪採信，此外，復有
    照片六張附偵查卷第十七、十八、十九頁可資佐證，其上亦顯示證人乙○○所有
    原放置於抽屜內之手提包確已被取出丟置於旺記公司老闆辦公桌旁之紙箱上。是
    被告所辯，顯係事後飾卸諉責之詞，不足採信，本件事證明確，被告犯行堪以認
    定。
二、查被告甲○○著手竊取乙○○所有前開手提包內之財物而未得手之行為，係犯刑
    法第三百二十條第三項、第一項之竊盜未遂罪。被告已著手於竊盜犯罪行為之實
    行而不遂，為未遂犯，應按既遂犯之刑減輕之。復查，被告甲○○曾於八十七年
    間因竊盜罪，經本院判處有期徒刑三月確定，並於八十八年一月一日執行完畢，
    有臺灣高等法院被告全國前案紀錄表及臺灣臺中地方法院檢察署刑案資料查註紀
    錄表各一份附卷可憑，其受有期徒刑之執行完畢後，五年以內再犯有期徒刑以上
    之本罪，為累犯，應依法加重其刑，並先加後減之。爰審酌被告有事實欄所載之
    不良素行紀錄，有上開前科紀錄表可參，本件犯罪動機、目的、手段、犯罪情節
    、犯罪所生之危害及被告犯後仍極力否認犯行，未見悔悟等一切情狀，量處如主
    文所示之刑，並諭知易科罰金之折算標準，以資懲儆。
三、末查被告行為後，刑法第四十一條業已於民國九十年一月十日修正公布，並於同
    年月十二日生效，比較新法即修正後刑法第四十一條第一項前段規定「犯最重本
    刑為五年以下有期徒刑以下之刑之罪，而受六個月以下有期徒刑或拘役之宣告，
    因身體、教育、職業、家庭之關係或其他正當事由，執行顯有困難者，得以一元
    以上三元以下折算一日，易科罰金」與舊法即修正前刑法第四十一條規定「犯最
    重本刑為三年以下有期徒刑以下之刑之罪，而受六月以下有期徒刑或拘役之宣告
    ，因身體、教育、職業或家庭之關係，執行顯有困難者，得以一元以上三元以下
    折算一日，易科罰金」之結果，新法就被告得予易科罰金之規定，顯然較有利於
    被告，是依刑法第二條第一項前段之規定，自應適用裁判時之法律即修正後刑法
    第四十一條第一項前段之規定，併此敘明。
據上論斷，應依刑事訴訟法第二百九十九條第一項前段，刑法第三百二十條第三項、
第一項、第四十七條、第二十六條前段、第二條第一項前段、修正後第四十一條第一
項前段，罰金罰鍰提高標準條例第一條前段、第二條，判決如主文。
中        華        民        國     九十   年    三    月    二十六    日
                                     臺灣臺中地方法院刑事第七庭
                                          法  官  吳  美  蒼
右正本證明與原本無異。
如不服本判決，應於判決送達後十日內向本院提出上訴狀，上訴於臺灣高等法院臺中
分院( 須附繕本 )。
                                          書記官
中        華        民        國     九十   年    三    月    二十九    日
附錄論罪科刑法條
刑法第三百二十條第一項：意圖為自己或第三人不法之所有，而竊取他人之動產者，
為竊盜罪，處五年以下有期徒刑、拘役或五百元以下罰金。
第三項：前二項之未遂犯罰之。


司法院資訊處製作；財團法人民間司法改革基金會備份。
